ACORDAO-COMPLETO-2421828

ACÓRDÃO DE RELAÇÃO

ACÓRDÃO DE RELAÇÃO 8609/2020 ATA 28/2020 - SEGUNDA CÂMARA

Acórdão 8609/2020-TCU-Segunda Câmara
	Trata-se de peça denominada "Recurso de Reconsideração" interposta por Lucicleide Xavier Ferreira dos Santos (peça 52) contra o Acórdão 12277/2019-TCU-Segunda Câmara. 
	Nestes autos, examinou-se Tomada de Contas Especial instaurada pelo então Ministério do Desenvolvimento Social e Agrário, atual Secretaria Especial do Desenvolvimento Social, vinculada ao Ministério da Cidadania, em desfavor da Sra. Lucicleide Xavier Ferreira dos Santos, Prefeita de Sertânia/PE no período de 2009/2012, em razão da impugnação parcial de despesas do Convênio 168/2009.
	Considerando que, por intermédio do Acórdão 12277/2019-TCU-Segunda Câmara, as alegações de defesa da ex-prefeita foram rejeitadas, sendo fixado novo e improrrogável prazo de 15 (quinze) dias para o recolhimento do débito imputado; 
	Considerando que, em face dessa decisão, a responsável opôs embargos de declaração, os quais foram conhecidos e, no mérito, providos pelo Acórdão 4385/2020-TCU-Segunda Câmara, excluindo as parcelas referentes ao período de 10/3/2011 a 27/3/2011 do débito que lhe foi imputado, mediante a alteração da redação do subitem 9.1 do mencionado Acórdão 12.277/2019; 
	Considerando que, nesta oportunidade, a referida ex-gestora busca combater o referido decisum que rejeitou suas alegações de defesa, concedendo-lhe novo prazo para comprovar o recolhimento do débito;
	Considerando que não há que se falar em cabimento de recurso em face de decisão que não julga o mérito das contas, mas rejeita as alegações de defesa e fixa prazo para recolhimento de recursos federais, conforme o disposto no art. 279 do Regimento Interno/TCU, c/c o art. 23, §§ 1º e 2°, da Resolução/TCU 36/1995;
	Considerando que o Regimento Interno/TCU atribui a tais decisões, quais sejam, àquelas que rejeitam as alegações de defesa, a natureza de decisão preliminar, nos termos dos seus arts. 201, § 1º, e 285, não sendo possível, portanto, receber a peça em exame como recurso de reconsideração, por falta de amparo regimental, devendo a peça ser aproveitada como novos elementos de defesa;
	Os Ministros do Tribunal de Contas da União ACORDAM, por unanimidade, em receber a peça apresentada pela Sra. Lucicleide Xavier Ferreira dos Santos como mera petição e aproveitá-la como elementos complementares de defesa, nos termos do parágrafo único do art. 279 do Regimento Interno/TCU, sem prejuízo de encaminhar à responsável e à Secretaria Especial do Desenvolvimento Social cópia desta deliberação, de acordo com o parecer da unidade técnica:
1. Processo TC-Processo 016.329/2017-1 (TOMADA DE CONTAS ESPECIAL) 
	1.1. Responsável: Lucicleide Xavier Ferreira dos Santos (XXX.129.024-XX) .
	1.2. Recorrente: Lucicleide Xavier Ferreira dos Santos (XXX.129.024-XX) .
	1.3. Órgão/Entidade: Prefeitura Municipal de Sertânia/PE.
	1.4. Relator: Ministro-Substituto Marcos Bemquerer Costa.
	1.4.1. Ministra que alegou impedimento na Sessão: Ana Arraes.
	1.5. Representante do Ministério Público: Procuradora-Geral Cristina Machado da Costa e Silva.
	1.6. Relator da deliberação recorrida: Ministro-Substituto Marcos Bemquerer Costa.
	1.7. Unidade Técnica: Secretaria de Recursos (Serur) .
	1.8. Representação legal: Napoleão Manoel Filho (20238/OAB-PE) e outros, representando Lucicleide Xavier Ferreira dos Santos. 
	1.9. Determinações/Recomendações/Orientações: não há.

Segunda Câmara

Prefeitura Municipal de Sertânia/PE.

Lucicleide Xavier Ferreira dos Santos (XXX.129.024-XX).

ACORDAO-COMPLETO-2532473

Acórdão 3074/2022 - Segunda Câmara

ACORDAO-COMPLETO-2466308

Acórdão 7967/2021 - Segunda Câmara

MARCOS BEMQUERER

Ministro-Substituto Marcos Bemquerer Costa.

Napoleão Manoel Filho (20238/OAB-PE) e outros, representando Lucicleide Xavier Ferreira dos Santos.

Procuradora-Geral Cristina Machado da Costa e Silva.

TOMADA DE CONTAS ESPECIAL (TCE)

Secretaria de Recursos (Serur).